Inventaris van de archieven van de Centrale Dienst van de Arbeidsvoorziening (1935) 1960-1969 (1972)
Nationaal Archief, Den Haag
- ARCHIEF VAN DE CENTRALE DIENST VAN DE DIRECTIE (LATER DIRECTORAAT-GENERAAL) VOOR DE ARBEIDSVOORZIENING, A.
  - STUKKEN VAN ALGEMENE AARD, 1
    - Verslagen van vergaderingen met de perifere organen, 1.2
      - Verslagen van vergaderingen van het RAB met de HID's., 1960 - 1965; 12-17; 6 omslagen
        - 1960, 12
        - 1961, 13
        - 1962, 14
        - 1963, 15
        - 1964, 16
        - 1965, 17
      - Verslagen van vergaderingen van de directeur-generaal met de districtshoofden Aanvullende Civieltechnische Werken en de consulenten voor de AW., 1962 - 1964; 18-19; 2 omslagen
        - 1962, 18
        - 1964, 19
      - Verslagen van vergaderingen van de DG ARBVO met de HID's., 1965 - 1969; 20-69; 50 omslagen
        - 1e vergadering, 02-04-1965., 20
        - 2e vergadering, 21-05-1965., 21
        - 3e vergadering, 23-07-1965., 22
        - 4e vergadering, 17-09-1965., 23
        - 5e vergadering, 12-11-1965., 24
        - 6e vergadering, 10-12-1965., 25
        - 7e vergadering, 07-01-1966., 26
        - 8e vergadering, 04-02-1966., 27
        - 9e vergadering, 04-03-1966., 28
        - 10e vergadering, 01-04-1966., 29
        - 11e vergadering, 29-04-1966., 30
        - 12e vergadering, 27-05-1966., 31
        - 13e vergadering, 22-07-1966., 32
        - 14e vergadering, 16-09-1966., 33
        - 15e vergadering, 14-10-1966., 34
        - 16e vergadering, 11-11-1966., 35
        - 17e vergadering, 09-12-1966., 36
        - 18e vergadering, 27-01-1967., 37
        - 19e vergadering, 17-02-1967., 38
        - 20e vergadering, 31-03-1967., 39
        - 21e vergadering, 28-04-1967., 40
        - 22e vergadering, 19-05-1967., 41
        - 23e vergadering, 02-06-1967., 42
        - 24e vergadering, 14-07-1967., 43
        - 25e vergadering, 22-09-1967., 44
        - 26e vergadering, 13-10-1967., 45
        - 27e vergadering, 10-11-1967., 46
        - 28e vergadering, 08-12-1967., 47
        - 29e vergadering, 19-01-1968., 48
        - 30e vergadering, 16-02-1968., 49
        - 31e vergadering, 15-03-1968., 50
        - 32e vergadering, 19-04-1968., 51
        - 33e vergadering, 17-05-1968., 52
        - 34e vergadering, 14-06-1968., 53
        - 35e vergadering, 12-07-1968., 54
        - 36e vergadering, 20-09-1968., 55
        - 37e vergadering, 18-10-1968., 56
        - 38e vergadering, 15-11-1968., 57
        - 39e vergadering, 13-12-1968., 58
        - 40e vergadering, 24-01-1969., 59
        - 41e vergadering, 21-02-1969., 60
        - 42e vergadering, 21-03-1969., 61
        - 43e vergadering, 18-04-1969., 62
        - 44e vergadering, 16-05-1969., 63
        - 45e vergadering, 13-06-1969., 64
        - 46e vergadering, 22-08-1969., 65
        - 47e vergadering, 19-09-1969., 66
        - 48e vergadering, 17-10-1969., 67
        - 49e vergadering, 21-11-1969., 68
        - 50e vergadering, 12-12-1969., 69
    - Jaarverslagen, 1.3
      - Jaarverslagen van de verrichtingen van de Rijksdienst voor de Aanvullende Werkgelegenheid (RAW)., 1958 - 1961; 72; 1 omslag
      - Jaarverslagen van de verrichtingen van het Rijksarbeidsbureau (RAB)., 1959 - 1969; 70-71; 2 omslagen
        - 1959-1963, 70
        - 1964-1969, 71
      - Jaarverslag van de verrichtingen van het CVV over het cursusjaar 1962/1963., 73; 1 omslag
    - Circulaires, 1.4
      - Afschriften van circulaires van de DG ARBVO., 1960 - 1969; 74-193; 120 omslagen
        - 1960, jan., 74
        - 1960, feb., 75
        - 1960, mrt., 76
        - 1960, apr., 77
        - 1960, mei, 78
        - 1960, juni, 79
        - 1960, juli, 80
        - 1960, aug., 81
        - 1960, sep., 82
        - 1960, okt., 83
        - 1960, nov., 84
        - 1960, dec., 85
        - 1961, jan., 86
        - 1961, feb., 87
        - 1961, mrt., 88
        - 1961, apr., 89
        - 1961, mei, 90
        - 1961, juni, 91
        - 1961, juli, 92
        - 1961, aug., 93
        - 1961, sep., 94
        - 1961, okt., 95
        - 1961, nov., 96
        - 1961, dec., 97
        - 1962, jan., 98
        - 1962, feb., 99
        - 1962, mrt., 100
        - 1962, apr., 101
        - 1962, mei, 102
        - 1962, juni, 103
        - 1962, juli, 104
        - 1962, aug., 105
        - 1962, sep., 106
        - 1962, okt., 107
        - 1962, nov., 108
        - 1962, dec., 109
        - 1963, jan., 110
        - 1963, feb., 111
        - 1963, mrt., 112
        - 1963, apr., 113
        - 1963, mei, 114
        - 1963, juni, 115
        - 1963, juli, 116
        - 1963, aug., 117
        - 1963, sep., 118
        - 1963, okt., 119
        - 1963, nov., 120
        - 1963, dec., 121
        - 1964, jan., 122
        - 1964, feb., 123
        - 1964, mrt., 124
        - 1964, apr., 125
        - 1964, mei, 126
        - 1964, juni, 127
        - 1964, juli, 128
        - 1964, aug., 129
        - 1964, sep., 130
        - 1964, okt., 131
        - 1964, nov., 132
        - 1964, dec., 133
        - 1965, jan., 134
        - 1965, feb., 135
        - 1965, mrt., 136
        - 1965, apr., 137
        - 1965, mei, 138
        - 1965, juni, 139
        - 1965, juli, 140
        - 1965, aug., 141
        - 1965, sep., 142
        - 1965, okt., 143
        - 1965, nov., 144
        - 1965, dec., 145
        - 1966, jan., 146
        - 1966, feb., 147
        - 1966, mrt., 148
        - 1966, apr., 149
        - 1966, mei, 150
        - 1966, juni, 151
        - 1966, juli, 152
        - 1966, aug., 153
        - 1966, sep., 154
        - 1966, okt., 155
        - 1966, nov., 156
        - 1966, dec., 157
        - 1967, jan., 158
        - 1967, feb., 159
        - 1967, mrt., 160
        - 1967, apr., 161
        - 1967, mei, 162
        - 1967, juni, 163
        - 1967, juli, 164
        - 1967, aug., 165
        - 1967, sep., 166
        - 1967, okt., 167
        - 1967, nov., 168
        - 1967, dec., 169
        - 1968, jan., 170
        - 1968, feb., 171
        - 1968, mrt., 172
        - 1968, apr., 173
        - 1968, mei, 174
        - 1968, juni, 175
        - 1968, juli, 176
        - 1968, aug., 177
        - 1968, sep., 178
        - 1968, okt., 179
        - 1968, nov., 180
        - 1968, dec., 181
        - 1969, jan., 182
        - 1969, feb., 183
        - 1969, mrt., 184
        - 1969, apr., 185
        - 1969, mei, 186
        - 1969, juni, 187
        - 1969, juli, 188
        - 1969, aug., 189
        - 1969, sep., 190
        - 1969, okt., 191
        - 1969, nov., 192
        - 1969, dec., 193
    - Statistiek, 1.5
      - Stukken betreffende de voorschriften voor het samenstellen van statistiek., 1957 - 1968; 200-204; 5 omslagen
        - Kwartaalberichten en incidentele rapporten van de GAB's. 1957 - 1968, 200
        - Met betrekking tot de ingeschreven werklozen naar leeftijd en duur per inschrijving. 1960 - 1967, 201
        - Met betrekking tot de opgaven ingeschreven werkzoekenden en opengebleven aanvragen van werkgevers. 1961 - 1965, 202
        - Statistiek werkzame personen (SWP). 1963 - 1967, 203
        - Met betrekking tot de geregistreerde arbeidsreserve en openstaande aanvragen om personeel. 1968, 204
      - Stukken betreffende de cijfermatige jaaroverzichten van de prestaties van de Arbeidsbureaus., 1960 - 1965; 194-199; 6 omslagen
        - 1960, 194
        - 1961, 195
        - 1962, 196
        - 1963, 197
        - 1964, 198
        - 1965, 199
  - STUKKEN BETREFFENDE BIJZONDERE ONDERWERPEN, 2
    - Organisme, 2.1
      - Instelling, ontwikkeling en opheffing, 2.1.1
        - Directie (later Directoraat-Generaal) voor de Arbeidsvoorziening, 2.1.1.1
          - Stukken betreffende het reorganiseren van de Afdeling Internationale Arbeidsmarktzaken en Emigratie., 1954 - 1966; 208; 1 omslag
          - Stukken betreffende de overgang van het beheer van het archief van het DG ARBVO en de medewerkers naar de Centrale Afdeling KAZ., 1954 - 1967; 205; 1 omslag
          - Stukken betreffende de instelling en organisatie van de Afdeling Beroepenstudie en Beroepenvoorlichting van het RAB., 1955 - 1962; 665; 1 omslag
          - Stukken betreffende de uitbreiding van het aantal medische-adviseurs bij de arbeidsmedische afdeling., 1956 - 1961; 206; 1 omslag
          - Stukken betreffende de instelling van de Afdeling Algemene Arbeidsmarktzaken., 1958 - 1969; 207; 1 omslag
          - Stukken betreffende het opzetten van de Afdeling Vakopleiding van het RAB., 1959 - 1971; 209; 1 omslag
          - Besluit inzake de overname per 1 juli 1960 van het personeel van de Afdeling Sociale Bijstand en Complementaire Arbeidsvoorzieningen door de Rijksdienst voor de Aanvullende Werkgelegenheid van de Directie voor de Arbeidsvoorziening., 210; 1 stuk
          - Notitie inzake het weergeven van de belangrijke taken en verrichtingen van de Rijksdienst voor de Aanvullende Werkgelegenheid in het kader van de formatie en de taakwaardering van deze dienst., 1960; 211; 1 stuk
          - Stukken betreffende de invoering van de benaming "medisch adviseur bij het RAB"., 1960; 212; 1 omslag
          - Stukken betreffende het positioneren van de Afdeling Research binnen de DG ARBVO., 1960 - 1964; 213; 1 omslag
          - Stukken betreffende de jaarredes van de directeur-generaal voor de Arbeidsvoorziening ter gelegenheid van de jaarvergadering., 1960 - 1969; 214; 1 omslag
          - Stukken betreffende het vaststellen van de werkzaamheden van de functie-analisten., 1961 - 1962; 667; 1 omslag
          - Stukken betreffende het voorbereiden van een KB betreffende het intrekken van artikel 6 van het Organisatiebesluit Arbeidsvoorziening 1954 (KB 5 juli 1954, Stb. 305) in het kader van de reorganisatie van DG ARBVO., 1961 - 1969; 215; 1 omslag
          - Stukken betreffende de herdenking van het 50-jarige bestaan van de openbare arbeidsbemiddeling te Hilversum., 1962; 216; 1 omslag
          - Stukken betreffende de conclusies van de directievergaderingen van het RAB., 1962 - 1969; 217-224; 8 omslagen
            - 1962, 217
            - 1963, 218
            - 1964, 219
            - 1965, 220
            - 1966, 221
            - 1967, 222
            - 1968, 223
            - 1969, 224
          - Stukken betreffende het reorganiseren van de Directie voor de Arbeidsvoorziening., 1964 - 1968; 225; 1 omslag
          - Stukken betreffende de samenwerking met de Directie Algemene Beleidsaangelegenheden op het gebied van opsporing en formulering van knelpunten in de arbeidsvoorziening., 1965 - 1969; 1085; 1 omslag
          - Brochure over de herdenking van het 60-jarig bestaan Arbeidsbemiddeling van het GAB Amsterdam, getiteld Arbeid in stroomversnelling., 1968; 226; 1 omslag
          - Stukken betreffende de evaluatie van de taakstelling van de Afdeling Huisvesting., 1968; 1082; 1 omslag
          - Notitie over de organisatie en werkwijze van de arbeidsbemiddeling in Nederland., 1969; 227; 1 stuk
        - DBA's en GAB's, 2.1.1.2
          - Stukken betreffende de gebiedsindeling van het RAB., 1959 - 1965; 228-235, 1086; 9 omslagen
            - Beschikkingen van de gebiedsindeling RAB. 1959 - 1961, 228
            - Instelling van de werkgroep Knop voor de gebiedsindeling RAB. 1959 - 1962, 229
            - Verslagen en het eindrapport van de Subwerkgroep Gebiedsindeling RAB. 1959 - 1962, 230
            - Vergaderstukken en verslagen van de Subwerkgroep Gebiedsindeling RAB. 1960 - 1961, 231
            - Vergaderstukken van de Subwerkgroep Counseling. 1960 - 1961, 1086
            - Rapport van de subwerkgroep gebiedsindeling RAB met de reacties van de HID's en de besprekingen met de CBA. 1962, 232
            - Voorbereiding van de blauwdruk van de gebiedsindeling RAB. 1962 - 1963, 233
            - Voorbereiding en vaststelling van het besluit tot herziening van de gebiedsindeling RAB. 1964, 234
            - Voorstellen van de HID's met betrekking tot de uitvoering van het besluit inzake de gebiedsindeling. 1964 - 1965, 235
          - Stukken betreffende de gebiedsindeling van gemeentelijke en provinciale grenscorrecties welke niet hebben geleid tot herziening van de gebiedsindeling van DG-Arbvo., 1959 - 1969; 236; 1 omslag
          - Stukken betreffende het opzetten van een proef met betrekking tot de tewerkstelling van vrouwen in "gebroken werktijden" bij zeven GAB's., 1961 - 1963; 792; 1 omslag
          - Stukken betreffende het opstellen van voorschriften aan de HID's betreffende de organisatie, taakomschrijving en personeelsbezetting van de arbeidsmedische adviseurs., 1961 - 1968; 237; 1 omslag
          - Stukken betreffende het opzetten van een voorstel om tot de instelling van de Afdeling Oriëntatie en introductie beroepsleven op de GAB's te komen., 1962; 238; 1 omslag
          - Stukken betreffende de instelling van een vrouwelijke staffunctionaris op het GAB als chef vrouwenbemiddeling., 1962 - 1963; 239; 1 omslag
          - Stukken betreffende het opstellen van het rapport van de (sub)werkgroep gebiedsindeling met betrekking tot de grondslagen van de gebiedsindeling van het Rijksarbeidsbureau., 1962 - 1964; 240; 1 omslag
          - Stukken betreffende het overleg met de HID van Zuid-Holland en de directeur van het GAB van Rotterdam over het wijzigen van de gebiedsindeling in het kader van de instelling van het Openbaar Lichaam Rijnmond., 1962 - 1972; 241; 1 omslag
          - Stukken betreffende de instelling van de functie Secretaris Nieuwe Stijl van het DBA., 1963 - 1964; 242; 1 omslag
          - Stukken betreffende het opstellen van voorschriften betreffende de mankrachtbezetting van het consulentschap Jeugd bij de GAB's., 1963 - 1967; 243; 1 omslag
          - Stukken betreffende het reorganiseren van de arbeidsbemiddeling bij de GAB's., 1963 - 1968; 244; 1 omslag
          - Gemeentelijsten met opgave van DBA's, GAB's en bijkantoren., 1964; 246; 1 omslag
          - Stukken betreffende het informeren van de HID's over de gevolgen van de herziening van de gebiedsindeling., 1964; 247; 1 omslag
          - Stukken betreffende de herziening van functies Inspecteur en Landbouwinspecteur op het Districtsbureau voor de Arbeidsvoorziening., 1964 - 1965; 245; 1 omslag
          - Stukken betreffende het reorganiseren van de DBA's., 1964 - 1967; 248; 1 omslag
          - Stukken betreffende het voorbereiden van de inwerkingtreding van gedeelten van en wijzigingen op het besluitnummer 119919 d.d. 13 juli 1964 met besluitnummer 120161 d.d. 21 december 1964 in het kader van de gebiedsindeling van het Rijk ten behoeve van het Rijksarbeidsbureau., 1964 - 1969; 249; 1 omslag
          - Stukken betreffende het instellen van een bijkantoor van het GAB Kampen in Dronten., 1968; 250; 1 omslag
        - RWP'en en CVV's, 2.1.1.3
          - Stukken betreffende de instelling van de Revisie-Rijkswerkplaats (later: Service Werkplaats) ten behoeve van de Centra voor Vakopleiding van Volwassenen te 's-Gravenhage., 1953 - 1968; 251; 1 omslag
          - Stukken betreffende de reorganisatie van RWP'en., 1957 - 1962; 252-254; 3 omslagen
            - Samenvoegen van RWP'en. 1957 - 1961, 252
            - Voorbereiden van de samenvoegingen in de provincies. 1957 - 1961, 253
            - Personele gevolgen. 1957 - 1962, 254
          - Stukken betreffende de opheffing van RWP'en en CVV's., 1957 - 1967; 255-266; 12 omslagen
            - Dependance Allardsoog van het CVV Groningen. 1964 - 1966, 255
            - CVV Arnhem. 1959 - 1960, 256
            - RWP Boxmeer. 1961, 257
            - CVV Enschede. 1957 - 1961, 258
            - CVV Haarlem. 1957 - 1967, 259
            - CVV Heerenveen. 1959 - 1962, 260
            - CVV Hoorn. 1961 - 1966, 261
            - CVV Maastricht. 1960, 262
            - RWP Rucphen. 1959 - 1961, 263
            - CVV Terneuzen. 1962, 264
            - CVV Weert. 1960, 265
            - CVV Winschoten. 1959 - 1962, 266
          - Stukken betreffende het handhaven van het CVV Uden en de viering van het 15-jarig bestaan., 1959 - 1963; 267; 1 omslag
          - Stukken betreffende het instellen van het CVV Alkmaar., 1959 - 1966; 268; 1 omslag
          - Stukken betreffende het verstrekken van informatie over het gebruik van local currency gelden (Marshall plan) voor de inrichting van RWP'en in het kader van het opstellen van het rapport "Local Currency Projects in the Netherlands" op verzoek van de Amerikaanse Regering., 1961; 269; 1 omslag
          - Stukken betreffende de oprichting van de RWP te Roosendaal., 1962 - 1963; 270; 1 omslag
          - Stukken betreffende de aanpassing en uitbreiding van de capaciteit bij de RWP'en van het CVV Breda., 1963 - 1971; 271; 1 omslag
          - Stukken betreffende de instelling van een dependance van het CVV Eindhoven, ten behoeve van het noorden van Eindhoven., 1964; 272; 1 omslag
          - Stukken betreffende het onderzoek naar de behoefte aan een CVV te Tilburg., 1965 - 1968; 273; 1 omslag
      - Commissies, 2.1.2
        - Stukken betreffende de Commissie van advies voor de Directeuren van de Gewestelijke Arbeidsbureaus., 1963 - 1969; 274-277; 4 omslagen
          - Taak en werkwijze. 1963 - 1967, 274
          - Opheffing in het kader van de herziening van de gebiedsindeling. 1964 - 1965, 275
          - Toetreding van de vrouwelijke vertegenwoordiging. 1964 - 1969, 276
          - Instelling voor het bijkantoor te Kerkrade. 1967, 277
        - Stukken betreffende de instelling (door de DG ARBVO) en vergaderverslagen van de Werkgroep Statistieken., 1968 - 1969; 278; 1 omslag
      - Archief en interne administratieve voorschriften, 2.1.3
        - Stukken betreffende het verstrekken van richtlijnen met betrekking tot de mechanisch administratieve verwerking van de fiches ten behoeve van de statistiek (statistische verantwoording)., 1946 - 1968; 1182; 1 omslag
        - Stukken betreffende de totstandkoming van voorschriften voor het voeren van de magazijnadministratie van de Rijkswerkplaatsen voor Vakontwikkeling, c.q. de Centra voor Vakopleiding van volwassenen., 1948 - 1966; 1204; 1 omslag
        - Stukken betreffende de organisatie van de objectenadministratie., 1954 - 1968; 1180; 1 omslag
        - Stukken betreffende de invoering van het Handboek van het RAB, bevattende een overzichtelijke samenvatting van alle wetten, besluiten en dienstvoorschriften welke betrekking hebben op de organisatie en taak., 1956 - 1965; 279; 1 omslag
        - Stukken betreffende het opstellen van administratieve voorschriften voor de beheerders van arbeiderskampen., 1959 - 1967; 280; 1 omslag
        - Handleiding voor de archiefverzorging (Handboek van de directie voor de Arbeidsvoorziening)., 1960; 281; 1 omslag
        - Stukken betreffende de totstandkoming van een instructie voor de beroepskeuzeadviseurs voor de invulling en het gebruik van randponskaarten., 1960 - 1965; 1087; 1 omslag
        - Stukken betreffende de samenstelling van een vaktechnische woordenlijst in het Frans, Duits en Engels., 1960 - 1966; 1099; 1 omslag
        - Stukken betreffende de totstandkoming en wijziging van de Aanwijzingen voor het invullen van het inschrijvingsregister van de Afdeling Beroepenvoorlichting van de GAB's., 1960 - 1968; 1201; 1 omslag
          Zie ook inventarisnummer 1003.
        - Stukken betreffende de administratieve voorschriften ten aanzien van het gebruik van minuten, formulieren en het paraferen en ondertekenen van stukken., 1960 - 1969; 283; 1 omslag
        - Stukken betreffende de regeling van de postbehandeling., 1960 - 1969; 282; 1 omslag
        - Stukken betreffende de verleende machtigingen door de Algemene Rijksarchivaris en de processen-verbaal van vernietiging van archiefbescheiden., 1960 - 1969; 284-289; 6 omslagen
          - 1960-1961, 284
          - 1962-1963, 285
          - 1964, 286
          - 1965, 287
          - 1966, 288
          - 1967-1969, 289
        - Stukken betreffende de voorschriften ten aanzien van adressering, verzending en frankering van interne en externe post., 1960 - 1969; 290; 1 omslag
        - Stukken betreffende de voorschriften ten aanzien van archiefbeheer van het DG ARBVO., 1960 - 1969; 291; 1 omslag
        - Stukken betreffende de archiefverzorging CVV., 1961; 292; 1 omslag
        - Stukken betreffende de wijzigingen van de codelijsten van de gemeentenamen en van de objectennummering voor de aanvullende werken., 1961 - 1969; 1097; 1 omslag
        - Leidraad voor de verificatie der declaraties met bewijsstukken betreffende aanvullende werken., 1966; 1098; 1 stuk
        - Stukken betreffende een proces verbaal van vernietiging van archiefstukken van de Afdeling Aanvullende Werkgelegenheid., 1966; 293; 1 omslag
        - Stukken betreffende het opzetten van een experiment met elektronische registratiewerkzaamheden van de arbeidsmedische dienst bij vijf onderzoekcentra in Eindhoven, Haarlem, Leeuwarden, Leiden en Nijmegen., 1968 - 1969; 294; 1 omslag
      - Personeel, 2.1.4
        - Stukken betreffende de totstandkoming van richtlijnen inzake de toekenning van vergoedingen., 1946 - 1966; 1088-1090; 3 omslagen
          - Representatiekosten en reisvergunningen. 1946 - 1966, 1088
          - Het behalen van een rijbewijs. 1951 - 1964, 1089
          - Overwerk. 1951 - 1964, 1090
        - Stukken betreffende de aanstelling van psychologen op het RAB ten behoeve van de beroepskeuzevoorlichting., 1953 - 1962; 1151; 1 omslag
        - Stukken betreffende de aanstelling en rangindeling van een tweede inspecteur op enkele DBA's., 1953 - 1968; 1189; 1 omslag
        - Stukken betreffende de totstandkoming van richtlijnen met betrekking tot de vervulling van vacatures., 1955 - 1968; 1188; 1 omslag
        - Stukken betreffende het verstrekken van richtlijnen en instructies inzake personele aangelegenheden., 1955 - 1969; 1185, 1091-1096; 6 omslagen
          - Aanvaarding van nevenwerkzaamheden. 1955 - 1966, 1185
          - Geneeskundig onderzoek. 1960 - 1969, 1091
          - Gezondheidszorg personeel. 1960 - 1969, 1092
          - Kindertoelage, kinderbijslag en beloning huishoudelijk hulppersoneel. 1960 - 1969, 1093
          - Kosten lijkvervoer naar Nederland van in het buitenland overleden ambtenaren. 1963 - 1964, 1095
          - Bedrijfszelfbescherming. 1965, 1096
        - Stukken betreffende het inschalen van sociaal-ambtenaren., 1956 - 1969; 295-299, 1101; 6 omslagen
          - Ten behoeve van de Nederlandse Vereniging van Wegenbouwers. 1956 - 1968, 296
          - Ten behoeve van de CVV. 1956 - 1969, 295
          - Ten behoeve van de NV Grontmij. 1962 - 1967, 297
          - Ten behoeve van "derden". 1963, 1101
          - Ten behoeve van de Stichting Beschuttende werkplaatsen "Midden Zeeuwsch-Vlaanderen". 1963 - 1964, 298
          - Ten behoeve van de Koninklijke Nederlandse Heidemaatschappij. 1964 - 1967, 299
        - Stukken betreffende de personeelsvoorziening voor topfuncties binnen Arbeidsvoorziening (bibitvorming Topfunctionarissen)., 1957 - 1966; 300; 1 omslag
        - Stukken betreffende de introductie van nieuw personeel., 1957 - 1967; 1102; 1 pak
        - Stukken betreffende de instelling van een vereniging van directeuren van Arbeidsbureaus., 1959 - 1961; 302; 1 omslag
        - Stukken betreffende de studiereis van dr.ir. Mansholt (DG ARBVO) naar de USA., 1959 - 1961; 301; 1 omslag
        - Stukken betreffende de instelling van de cursus Middelbare Sociale Arbeid door het RAB., 1959 - 1965; 303; 1 omslag
        - Stukken betreffende de totstandkoming van richtlijnen inzake het detacheren van personeel van regionale werkplaatsen., 1960 - 1962; 1104; 1 omslag
        - Stukken betreffende het geven van een cursus rapporteringstechniek aan ambtenaren van de GAB's., 1960 - 1962; 1103; 1 omslag
        - Stukken betreffende de Werkgroep bibitvorming van middelbare functies., 1960 - 1963; 304; 1 omslag